臺灣桃園地方法院民事判決　　　　　　　95年度訴字第1618號
原　　　告　甲○○○
訴訟代理人　乙○○
訴訟代理人　戊○○
被　　　告　己○○
上列當事人間請求損害賠償事件，原告就本院95年度桃交簡字第
1473號過失傷害案件提起附帶民事訴訟（95年度桃交附字第77號
），經本院刑事庭裁定移送前來，於民國96年2月6日言詞辯論終
結，本院判決如下：
    主  文
被告應給付原告新台幣壹拾肆萬貳仟貳佰柒拾玖元及自民國九十
五年七月十五日起至清償日止，按週年利率百分之五計算之利息
。
訴訟費用由被告負擔百分之十八，餘由原告負擔。
本判決第一項於原告以新台幣肆萬捌仟元供擔保後，得假執行。
原告其餘之訴及假執行之聲請均駁回。
    事實及理由
一、按訴狀送達後，原告不得將原訴變更或追加他訴，但請求之
    基礎事實同一者或擴張或減縮應受判決事項之聲明者或不甚
    礙被告之防禦及訴訟之終結者，不在此限，民事訴訟法第25
    5 條第1項第2款、第3款、第7款分別定有明文。查本件原告
    起訴時原請求被告給付新台幣（下同）800,000 元；嗣於本
    件訴訟進行中減縮如其聲明(一)所示，核其所為訴之聲明變更
    僅係單純減縮應受判決事項之聲明。另原告於審理中，追加
    請求自刑事附帶民事起訴狀繕本送達之翌日起至清償日止，
    按年息5%計算之利息，核此法定遲延利息部分請求之基礎事
    實同一，且不甚礙被告之防禦及訴訟之終結，揆諸首揭規定
    ，原告上開所為減縮應受判決事項之聲明及訴之追加，應予
    准許，合先敘明。
二、本件原告起訴主張：被告於民國95年2月5日上午7時5分許，
    騎乘其母楊潘瑞香所有之車牌號碼F5W-089 號重型機車，沿
    桃園市○○街往建新街方向騎乘，行經長沙街與陽明三街交
    岔路口時，已見前方有路人即原告違規佇立於慢車道上觀看
    路旁攤商販售之蔬果，被告本應注意騎乘機車通過原告身旁
    時，應與之保持適當之安全距離，以免發生碰撞，被告依當
    時天候陰、日間自然光、柏油路面乾燥、無缺陷、無障礙物
    之情，並無不能注意之情事，竟疏於注意及此，未保持安全
    間距貿然行駛，而自後方撞及原告，致原告受有頭部外傷、
    下頷骨骨折、骨盆骨折、左股骨骨折、右前十字韌帶撕裂等
    傷害。被告因上開傷害犯行，業經刑事判決有罪確定。被告
    應賠償原告看護費70,000元及慰撫金700,000 元，爰依侵權
    行為之法律關係，提起本件訴訟，並聲明：(一)被告應給付原
    告770, 000元，及自刑事附帶民事起訴狀繕本送達之翌日起
    至清償日止，按年息5%計算之利息。(二)願供擔保，請准為假
    執行之宣告。
三、被告則以：其於本件車禍之發生有過失，惟原告行走道路違
    反道路交通管理處罰條例第78條規定，已嚴重危害道路上其
    他車輛行車安全，而有重大過失，並被告已就本案刑事判決
    提起再審。然其於本件車禍發生亦受有左鎖骨骨折、頭部及
    顏面挫傷、膝蓋擦傷等傷害，且被告現以半工半讀方式繼續
    求學，父母身體不適失業在家，每月尚須償還房屋貸款，被
    告之學雜費及購買機車費用，均向親友借貸繳納，故已無力
    負擔原告本件請求賠償金額。另依過失相抵原則，是原告因
    於本件車禍發生確有重大過失，而可免除被告應賠償之金額
    等語，資為抗辯，並聲明：駁回原告之訴。
四、本件原告起訴主張：被告於95年2 月5 日上午7 時5 分許，
    騎乘其母楊潘瑞香所有之車牌號碼F5W-089 號重型機車，沿
    桃園市○○街往建新街方向騎乘，行經長沙街與陽明三街交
    岔口時，已見前方有路人即原告違規佇立於慢車道上觀看路
    旁攤商販售之蔬果，被告本應注意騎乘機車通過原告身旁時
    ，應與之保持適當之安全距離，以免發生碰撞，被告依當時
    天候陰、日間自然光、柏油路面乾燥、無缺陷、無障礙物之
    情，並無不能注意之情事，竟疏於注意及此，未保持安全間
    距貿然行駛，而自後方撞及原告，致原告受有頭部外傷、下
    頷骨骨折、骨盆骨折、左股骨骨折、右前十字韌帶撕裂等傷
    害，為被告所不爭執（被告於95年11月2 日言詞辯論時承認
    有過失，參見95年11月2 日筆錄Ｐ２），並有原告提出之診
    斷證明書影本一紙、台灣桃園地方法院檢察署檢察官聲請簡
    易判決處刑書影本一份在卷可稽，且被告因本件過失傷害經
    本法院以95年度交簡上字第128 號判決有罪確定在案，亦經
    本院依職權調閱上開刑事卷證查核屬實，是原告此部分之主
    張堪信為真實。
五、按因故意或過失，不法侵害他人之權利者，負損害賠償責任
    。民法第一百八十四條第一項前段定有明文。本件因被告之
    過失致原告受傷，被告應負賠償責任。茲就原告請求之各項
    損害分別審酌如下：
  （一）看護費用：
        原告主張受傷期間由其配偶丙○、媳婦丁○○輪流看護
        三個半月，可請求看護費用七萬元。為被告所否認。經
        查：原告於95年2 月5 日因本件車禍受傷住院，出院後
        約需他人照顧其生活三個月，有原告就診之財團法人長
        庚醫院林口分院95年11月28日（九五）長庚院法字第11
        73號函一紙附卷可稽，而原告於95年3 月11日出院，亦
        有原告提出之長庚醫院診斷證明書影本一紙為證，是原
        告因本件車禍受傷需看護之日共125 日（95年2 月5 日
        至95年3月11日共35日，出院後需看護3個月即90日，35
        ＋90＝125） ，原告僅請求看護費用105 日（三個半月
        ）應屬合理。原告請求105 日之看護費用70,000元，平
        均每日667 元，不超過一般醫院看護費用之每日1,800
        元至2,400 元，是原告請求看護費用七萬元，尚屬有據
        。
  （二）慰撫金部分：
        原告因本件車禍受有頭部外傷、下頷骨骨折、骨盆骨折
        、左股骨骨折、右前十字韌帶撕裂等傷害。本院審酌兩
        造之身分、資力、原告受害之程度，認原告十五萬元範
        圍內之請求為適當，逾此部分，則非有據。
    綜上所述，本件原告能請求之損害賠償金額為二十二萬元（
    看護費用七萬元＋慰撫金十五萬元）。
六、是否有過失相抵：
    被告抗辯原告亦有過失，主張過失相抵等語。按行人應在劃
    設之人行道行走，並不得在道路上任意（站）立，道路交通
    安全規則第133 條定有明文。本件原告係在站立時遭被告騎
    乘機車撞擊，為兩造所不爭執。觀諸警製之道路交通事故現
    場圖（附台灣桃園地方法院檢察署95年偵字第9450號卷），
    機車刮地痕在汽車道上，顯見撞擊點應在汽車專用道路上，
    則原告於被撞擊時應係站在道路上，顯已違反前揭道路交通
    安全規則之規定，原告就本件車禍受傷亦有過失甚明。是被
    告主張過失相抵即屬有據。經審酌過失兩造程度，認本件被
    告應負百分之八十五之責任，原告應負百分之十五之責任。
    是經過失相抵後，原告得請求之損害賠償金額為十八萬七千
    元（220,000 0.85＝187,000） 。
七、原告已因本件車禍領取強制責任險賠償44,721元，有富邦產
    物保險股份有限公司95年12月26日（95）富保業發字第228
    號函一紙在卷可稽，並為兩造所不爭執，自應予以扣除，是
    原告能請求之損害賠償金額為142,279 元（187,00 0─44,7
    21＝142,279） ，從而，原告依侵權行為損害賠償之法律關
    係請求被告應給付原告新台幣一十四萬二千二百七十九元，
    及自起訴狀繕本送達之翌日即95年7 月15日起，至清償日止
    ，按年息百分之五計算之利息，為有理由，應予准許，逾此
    部分之請求為無理由，應予駁回。
八、原告陳明願供擔保，聲請宣告假執行，經核其勝訴部分，並
    無不合，爰酌定相當之擔保金額宣告之；至其敗訴部分，其
    假執行之聲請亦失所附麗，併予駁回。
九、據上論結，原告之訴為一部為有理由，一部為無理由，應依
    民事訴訟法、第七十九條、第三百九十條第二項，判決如主
    文。
中　　華　　民　　國　　96　　年　　2 　　月　　27　　日
                  民事第一庭    法　官　吳爭奇
以上正本係照原本作成。
如對本判決上訴，須於判決送達後20日內向本院提出上訴狀。
中　　華　　民　　國　　96　　年　　2 　　月　　27　　日
                                書記官　梁麗雲
